Inventaris van het archief van het Rentambt Schiedam van het Kroondomein 1863, (1820) 1823-1971; waarin opgenomen de archieven van de Kantoren Delft en IJsselmonde, 1823-1826
Nationaal Archief, Den Haag
- STUKKEN BETREFFENDE ONDERWERPEN VAN BIJZONDERE AARD, 2.
  - BEHEER, 2.2.
    - Exploitatie, 2.2.3.
      - Exploitatie van tienden in het Westland., b.
        - Akten van openbare verpachting der tienden., 1823-1908; 81-91; 1 omslag, 10 pakken
          - 1827-1848, 82
          - 1850-1857, 83
          - 1858-1862, 84
          - 1863-1867, 85
          - 1868-1872, 86
          - 1873-1877, 87
          - 1878-1884, 88
          - 1885-1892, 89
          - 1893-1900, 90
          - 1901-1908, 91
        - Kerfstaten., 1827-1908; 92-96; 5 pakken
          - 1827-1855, 92
          - 1856-1867, 93
          - 1868-1879, 94
          - 1880-1896, 95
          - 1897-1908, 96
        - Staten aangevende de stukken land waaruit tienden zijn gehaald alsmede de op die stukken getiende gewassen., 1857; 97; 1 omslag
        - Staat "houdende voorstel tot vernietiging of doorhaling van het geldelijk bedrag der tienden voorkomende in den staat van openstaande posten 1847 tot en met 1853, benevens opgave der redenen...". Met bijlagen., 1854; 98; 1 omslag
        - Staten aangevende die personen die uit hoofde van tiendweigeringen gedurende de dienstjaren 1848-1852 gerechtelijk vervolgd dienen te worden., 1853; 99; 2 stukken
        - Deurwaardersexploiten, dagvaardingen en schuldbekentenissen m.b.t. achterstallige tiendpachters en tiendweigeraars., 1837-1893; 100; 1 omslag
        - Arrest houdende de vernietiging van de vonnissen van de rechtbank in de zaak Kroondomein en Staatsdomein contra A. van der Wel en Jhr. E.F. van Rijckevorsel, alsmede in de zaak contra C. Maas Geesteranus, waarbij het Kroondomein niet ontvankelijk wordt verklaard in haar eis tot betaling van door de gedaagden geweigerde tienden. Met bijlagen., (1866); 101; 3 stukken
      - Exploitatie van landerijen onder Pernis., c.
        - Akten van verpachting van de aanwassen voor het poldertje Smalland., 1822-1866; 102; 1 omslag
        - Akten waarbij het KD de Staat toestaat de aanwassen voor het poldertje Smalland gelijktijdig te verpachten met de aan de Staat toebehorende zalmzegenvisserij in de Nieuwe Maas., 1873-1917; 103; 1 omslag
      - Exploitatie van landerijen onder Maasland., d.
        - Akten van verpachting enz. van een perceel weiland gelegen bij de Leyelanden aan de Oranjepolder., 1832-1953; 104; 1 omslag
      - Exploitatie van landerijen op Rozenburg., e.
        - VERPACHTING, A.
          - Akten van verpachting van de dijk en buitengorzen om de Krabbepolder, resp. van de polders God zij Dank en Het Krabje., 1820-1885; 105; 1 omslag
          - Verslag inzake de polder God zij Dank 1847-1872., ca. 1875; 106; 1 stuk
          - Akten van verpachting van landerijen (graslanden, bouwlanden, tuingronden, voormalig rietgors enz.)., 1885-1961; 107-112; 4 dozen
            - Ongenummerde akten. 1885-1899, 107; 1 pak
            - Ongenummerde akten. 1900-1917, 108; 1 pak
            - Ongenummerde akten. 1918-1938, 109; 1 pak
            - H-akten nrs. 1 - 98. 1924, 1938-1953, 110; 1 pak
            - C-akten (los land) nrs. 1 -17., 111; 1 omslag
            - D-akten (los land kleiner dan 25 are) nrs. 1 - 4., 112; 1 omslag
          - Aanplakbiljetten van openbare verpachtingen., 1847-1928; 113; 1 omslag
        - VERKOOP, B.
          - Akten van verkoop van rietgewas., 1912-1930; 114; 1 omslag
          - Akten van verkoop van in eigen beheer door het rentambt geteelde veldgewassen., 1901-1923; 115; 1 omslag
          - Akte (afschrift) waarbij aan de gemeente Rotterdam worden verkocht de kad. percelen Rozenburg A 2743, 2746, 2848, 2850, 2851. Met bijlagen., 1972; 116; 1 omslag
            Openbaarheid beperkt tot 01-01-2022
            Volgens K.B. 22.8.1973, nr. 50
            Zie ook: Archief Insp. Domeinen Z. Holland, doss. 08-0890/0001-16
        - VERHUUR, C.
          - Akten van verhuur van grond aan de Vereniging tot Landverbetering te Dordrecht., 1885-1929; 117; 1 omslag
          - Akte van verhuur van grond aan de Staat van een gedeelte van kad. perceel Rozenburg A 2432., 1932; 118; 1 stuk
          - Akte van verhuur van grond aan de gemeente Rotterdam in afwachting van verkoop. Afschrift., 1965; 119
            Akte E-4. Verg. nummer 116
          - Akten van verhuur van een arbeiderswoning met tuingrond., 1899-1954; 120; 1 omslag
            Aantal ongenummerde akten, plus Akten H 4, 56, 59, 80 en E 1, 2
        - UITGIFTE IN OPSTAL, D.
          - Akten van uitgifte in opstal., 1905-1957; 121; 1 omslag
        - VERLENEN VAN VERGUNNINGEN, E.
          Hierbij eveneens: Verhuur van het genot van de jacht.
          - Vergunning aan de Vereniging tot Landverbetering te Dordrecht tot aansluiting van kades aan gronden van het Kroondomein., 1848; 122; 1 stuk
          - Vergunning aan de pachter J.G.A. Houben tot het bouwen van opstallen., 1851; 123; 1 stuk
          - Vergunning aan W. van Elst, pachter van de zalmvisserij in de Nieuwe Maas, tot het aanleggen van een kade t.b.v. die visserij., 1861; 124; 1 stuk
          - Vergunningen aan aannemers van waterstaatswerken tot tijdelijk gebruik van KD-gronden., 1884-1909; 125; 1 omslag
          - Vergunningen tot het gebruik van de grindweg op de Krabbedijk., 1899-1928; 126; 1 omslag
            Aantal ongenummerde akten, plus Akte C 1
          - Vergunning aan S. van den Berg tot het vervoeren van bouwmaterialen over KD-grond, alsmede tot de aanleg van een (tijdelijke) houten brug., 1928; 127; 1 omslag
          - Vergunning aan het bestuur van de Krabbepolder om de verbindingsweg tussen de Krabbeweg en de Staaldiepsedijk en het Brielse veer op KD-grond te verbreden., 1930; 128; 1 omslag
            Dit is Akte H 2
          - Vergunningen aan de gemeente Rotterdam tot de aanleg van water-transport-leidingen in ED-gronden onder Maasland en op Rozenburg., 1920, 1961; 129; 1 omslag
            Een ongenummerde akte plus Akte I 3
          - Vergunningen aan de gemeente Rotterdam tot de aanleg van bovenen ondergrondse electriciteitsleidingen., 1934, 1961; 130; 1 omslag
            1934 = Akte C 2; 1961 = Akten I 4 en I 5
          - Vergunningen aan de P.T.T. tot het plaatsen van telefoonpalen., 1936 (1909); 131; 2 stukken
          - Vergunningen tot het bouwen van opstallen., 1951, 1961; 132; 1 omslag
            1951 = Akte C 49; 1961 = Akten I 1 en I 2
            Verg. nummer 123
          - Vergunningen aan aardoliemaatschappijen tot de aanleg van transport-leidingen., 1961; 133; 1 omslag
            Akten I 6 en I 7
          - Stukken betreffende de verhuur van het recht op het genot van de jacht, alsmede jachtvergunningen als bedoeld in art.7, 1e lid onder b van de Jachtwet 1954., 1940-1971; 134; 1 omslag
            Bevat o.a.: Akten H 30, H 118, G 1(H 119), G 2
            Zie ook: Archief Insp. Domeinen Z.Holland, doss. 08-1106/0001-16
    - Aanleg, instandhouding, onderhoud en verbetering van goederen., 2.2.4.
      - Bestek inzake een op de buitengorzen voor de Krabbedijk aan te leggen griendbos, met memorie van toelichting., 1825; 135; 2 stukken
      - Bestek en voorwaarden inzake de inpoldering van de buitengorzen voor de Krabbedijk., 1846; 136; 1 stuk
      - Arrest van de Hoge Raad houdende afwijzing van het beroep in cassatie tegen het arrest van het Gerechtshof houdende de veroordeling wegens onrechtmatige aanplant van biezen op aankomende gronden in de Nieuwe Maas. Met bijlage., 1876; 137; 1 omslag
      - Bestekken van Waterstaat inzake waterbouwkundige werken voor de verbetering van de waterweg van Rotterdam naar zee. Met bijlagen., 1884, 1886, 1887; 138; 1 omslag
      - Akte waarbij N. Oosterlee verklaart aangenomen te hebben het leveren en plaatsen van twee nieuwe duikers en het renoveren van enkele andere duikers., 1887; 139; 1 stuk
      - Akten waarbij twee aannemers verklaren aangenomen te hebben enig metsel- en timmerwerk aan de opzichterswoning., 1888; 140; 2 stukken
      - Akte waarbij de rentmeester en het bestuur van de Vereniging tot Landverbetering te Dordrecht een verandering aanbrengen in de verdeling van het onderhoud van de gemeenschappelijke scheidingslijn., 1888; 141; 1 stuk
      - Beschikkingen van de minister van Waterstaat waarbij aan het KD vergunningen worden verleend om werkzaamheden te verrichten aan en op de oevers van de Brielse Maas op Rozenburg. Met bijlagen., 1888-1915; 142; 1 omslag
      - Akten van aanbesteding tot het maken van een los- en laadplaats langs de noordelijke oever van de polder God zij Dank. Met bijlagen., 1892, 1901; 143; 1 omslag
      - Akten van aanbesteding tot het omkaden van griend- en rietland aan de Nieuwe Maas. Met bijlagen., 1897; 144; 1 omslag
      - Stukken betreffende de gedeeltelijke ontpoldering van de Steendijken de Oranjepolder., 1924-1928; 145; 1 omslag
      - Rapport van architekt D. Stuurman te Gouda met de opname en taxatie van de gebouwen van het rentambt t.b.v. de verzekering tegen brand., 1941; 146; 1 stuk
      - Rapport over de toekomstige landschappelijke ontwikkeling van de oeverlanden langs de Brielse Maas, uitgegeven door de Provinciale Stedebouwkundige Dienst in Zuid-Holland. Met bijlagen., 1950; 147; 1 omslag
      - Akte waarbij Rijkswaterstaat aan de N.V. v/h H. Troost te Rotterdam aanbesteedt het verruimen en graven van sloten en het verlagen en gedeeltelijk vernieuwen van duikers op Rozenburg. Met bijlagen., 1951; 148; 1 omslag
      - Rapport inzake "de bodemgesteldheid en ontwateringsbehoefte van de Krabbeplaat, gelegen aan de Brielse Maas", opgemaakt door ingenieurs van de Zuiderzeewerken in opdracht van de Directeur der Domeinen. Met bijlagen., 1954; 149; 1 omslag
      - Beschikking van het bestuur van het waterschap De Brielse Dijkring waarbij aan het KD toestemming wordt verleend om een oprit op de buitenberm en het buitenbeloop van de Krabbedijk aan te leggen., 1958; 150; 1 stuk
      - Stukken inzake de geplande polderconcentratie op Voorne, Putten en Rozenburg, ingekomen van het provinciaal bestuur van Zuid-Holland., 1969-1972; 151; 1 omslag
    - Financiële administratie., 2.2.5.
      - Periode 1823-1938 juni., a.
        - Staten met de berekeningen van de verdeling van de inkomsten van het kantoor Schiedam uit land- en tiendpachten alsmede van het ontvangloon van de Ontvanger, tussen het Domein, de Koning en de Algemeene Maatschappij., 1823; 152; 4 stukken
        - Jaarrekeningen., 1843-1937; 153-155; 2 pakken, 1 omslag
          - 1843-1884, 153
          - 1885-1924, 154
          - 1925-1937, 155; 1 omslag
        - Maandrekeningen van ontvangsten en uitgaven, sedert 1830 met jaarlijkse restantenlijst van nog uitstaande vorderingen., 1823-1842; 156; 1 pak
        - Register van ontvangsten; IJsselmonde., 1824 jan - mei; 157; 1 deel
        - Register van ontvangsten; Delft., 1823 aug - 1826; 158; 2 katernen
        - Register van ontvangsten; Schiedam., 1823 sep - 1835 nov; 159; 1 deel
        - Register van uitgaven; IJsselmonde., 1824 jan - mei; 160; 1 deel
        - Register van uitgaven; Delft., 1823 aug - 1826; 161; 1 deel
        - Register van uitgaven; Schiedam., 1823 nov - 1835 nov; 162; 1 deel
        - Registers van ontvangsten en uitgaven; Schiedam., 1835 dec - 1938 jan; 163-168; 6 delen
          - 1835 dec - 1847 dec 17, 163
          - 1847 dec 17 - 1870 jun, 164
          - 1870 okt - 1884 jul, 165
          - 1884 aug - 1896 apr, 166
          - 1896 jun - 1916 okt, 167
          - 1916 nov - 1938 jun, 168
        - Stukken betreffende tiendweigeringen en openstaande posten (staten, overzichten, correspondentie, opgaven van weigeringen enz.)., 1838-1882; 169-170; 2 pakken
          - 1838-1853, 169
          - 1853-1882, 170
        - Begrotingen van kosten t.b.v. de inpoldering van de buitengorzen om de Krabbedijk., 1847, 1848; 171; 3 stukken
        - Begrotingen van kosten t.b.v. herstelwerkzaamheden aan slikdammen in Het Scheur., 1854; 172; 1 stuk
        - Begrotingen van kosten t.b.v. het onderhoud van de los- en laadplaats langs de noordelijke oever van de polder God zij Dank., 1898, 1899; 173; 2 stukken
        - Begrotingen van kosten t.b.v. het in eigen beheer telen van veldgewassen., 1920-1923; 174; 1 omslag
        - Begrotingen van kosten t.b.v. onderhoudswerkzaamheden., 1918-1938; 175; 1 omslag
        - Rekeningen van ontvangsten en uitgaven van het in eigen beheer telen van veldgewassen. Met bijlagen., 1933, 1934; 176; 1 omslag
        - Pachtreductiestaten., 1931-1936; 177; 1 omslag
          Zie ook: nummer 205
      - Periode 1938 juli - 1960 (Uitgezonderd Oorlogsboekhouding)., b.
        - Begrotingen van ontvangsten en uitgaven., 1938-1960; 178; 1 omslag
        - Balansen, kosten- en batenrekeningen., 1938-1940; 179; 1 omslag
        - Kolommenbalansen., 1938, 1940, 1947-1960; 180; 1 omslag
        - Proef- en saldibalansen., 1940-1942, 1947-1960; 181; 1 pak
        - Staten van de vorderbare, aangezuiverde en op 31 december achterstallige vorderingen., 1943-1959; 182; 1 omslag
        - "Inventaris", losbladig register van de akten enz. en de vorderingen deswege., 1951-1957 en 1958-1960; 183; 1 omslag
        - Grootboeken., 1938-1942, 1947-1960; 184-193; 10 delen
          - 1938-1939, 184
          - 1940-1941, 185
          - 1942, 186
          - 1947-1948, 187
          - 1949-1950, 188
          - 1951-1952, 189
          - 1953-1954, 190
          - 1955-1956, 191
          - 1957-1958, 192
          - 1959-1960, 193
        - "Memorialen", journalen., 1938-1942, 1947-1960; 194-195; 2 delen
          - 1938-1942, 194
          - 1947-1960, 195
        - "Notaboeken", hulpboeken aangevende de betaalde grondlasten, tienden jachtrenten., 1938-1942, 1947-1969; 196-198; 3 delen
          - 1938-1942, 196
          - 1947-1960, 197
          - 1961-1969, 198
        - Kas-Giroboeken., 1938-1942; 1947-1960; 199-202; 4 delen
          - 1938 jul - 1942, 199
          - 1947 - 1953 apr, 200
          - 1953 mei - 1958 jun, 201
          - 1958 jul - 1960, 202
        - "Verantwoording", register van ontvangsten en uitgaven over de maand..., 1961 - 1966 jan; 203; 1 deel
        - "Registers", staten van hulpboektotalen., 1938-1942, 1947-1958; 204; 1 omslag
        - Pachtreductiestaten., 1942, 1946, 1959; 205; 1 omslag
          Zie ook: nummer 177
        - Staat met de defensie- en oorlogsgeweldschade geleden in 1940 alsmede de oorlogsgeweldschade en bezettingsschade geleden over 1940-1945., ca. 1946; 206; 1 stuk
      - Oorlogsboekhouding (1943-1946)., c.
        - Maandwerk ("Splitsingsstaten")., 1943-1946; 207; 1 omslag
        - "Registers van dagstaten"., 1943-1946; 208; 1 omslag
        - "Bestelregisters" C en D. Met bijlagen., 1943-1946; 209; 2 omslagen
- Supplement, 3.
  - Niet beschreven., 210
  - Niet beschreven., 211
  - Niet beschreven., 212
  - Niet beschreven., 213